# 企业会计准则应用指南的官方网址

提问人：vivienne007 时间：2020-06-24 12:33:09
请问，企业会计准则应用指南的官方网址是哪个，财政部网站没有找到，谢谢！

回答人：chenyiwei
企业会计准则的应用指南是由“财政部会计司编写组”编写，中国财政经济出版社或者经济科学出版社出版的书籍，由于版权原因，网上是不会提供官方电子版供下载的。